# 关于无息贷款的会计处理

提问人：老兵 701206 时间：2022-03-22 16:42:46
陈总：您好
如《中审众环研究·实务案例卷(2020)》之“问题4-1-26（母子公司之间的无息或低息贷款在双方各自个别财务报表中的处理）所列举案例，有以下几个问题请教：
1 、P公司（母公司）向S司（子公司）提供无息贷款 100,000 元。该笔贷款需到S公司有足够资金时偿还。
问题：由于贷款的偿还时间无法确定，该贷款100,000 元的公允价值如何确定？理论依据是什么？
2 、P 公司向 S 公司提供无息贷款 100,000 元，期限为 3 年，到期一次还本。同等条件的贷款的市场利率为 10%。该笔贷款的公允价值（ 10 ％， 3 年的复利现值）为 75,131元。
本案中，P公司对S公司的持股比例为100%，则会计分录为：
借：长期应收款——S 公司 75,131
长期股权投资——S 公司 24,869
贷：银行存款 100,000
问题 1 ：如果P公司对S公司的持股比例为60%，则少数股东无偿享有的部分（24869*40%）在母公司报表层面作为捐赠，计入营业外支出，在合并报表层面作为权益性交易，冲减资本溢价？
问题 2 ：如果P公司对S公司的持股比例为 0 ，即二者没有关联关系，则24,869元是否该计入当期财务费用——利息支出？

回答人：chenyiwei
1 、这种情况需合理估计预计的偿还时间，并以此为基础计量摊余成本，双方参照“情形3”进行核算。
2 、（ 1 ）少数股东无偿享有的部分（24869*40%）在母公司报表层面也是作为长期股权投资成本，并不单独作为营业外支出。合并报表层面作为权益性交易处理。
（ 2 ）这种情况要考虑为何会出现这种交易，其背后逻辑是什么。在此基础上进一步讨论如何进行会计处理。